【裁判字號】    90,上易,1754
【裁判日期】    901129
【裁判案由】    違反家庭暴力防治法之傷害
【裁判全文】
臺灣高等法院臺南分院刑事判決           九十年度上易字第一七五四號      Ｃ
      上  訴  人
      即  被  告  甲  ○  ○
右上訴人因違反家庭暴力防治法之傷害案件，不服臺灣雲林地方法院九十年度易字第
六四二號中華民國九十年九月二十八日第一審判決（起訴案號：臺灣雲林地方法院檢
察署九十年度偵字第三三四六號），提起上訴，本院判決如左：
      主      文
上訴駁回。
      事      實
一、甲○○與乙○○原係夫妻關係，因感情不睦而於民國（下同）九十年七月二十日
    協議離婚，並於當日上午十一時十分許，共同前往雲林縣水林鄉戶政事務所辦理
    離婚戶籍登記，於辦理完畢後，乙○○因欲辦理戶籍遷移登記而向甲○○商借戶
    口名簿，然遭甲○○所拒絕並欲驅車離去，乙○○見狀即以手腳伸入後車門阻擋
    車離去，雙方相持不下之際，甲○○竟出於傷害之犯意，拉扯乙○○手腳離開車
    並用力往後推開乙○○，致乙○○因而撞及後方正由蔡清水所駕駛貨車左側車身
    ，使乙○○受有頭部外傷腦震盪、後枕皮撕裂傷約一公分、雙上手臂瘀青、頸部
    挫傷等傷害。
二、案經被害人乙○○訴由雲林縣警察局北港分局報請臺灣雲林地方法院檢察署檢察
    官偵查起訴。
      理      由
一、訊據上訴人即被告甲○○固不否認於右揭時地與告訴人乙○○發生衝突，惟矢口
    否認有傷害犯行，辯稱：伊將乙○○拉離伊車子後將車門關上，伊準備上車時乙
    ○○又拉住伊衣服，伊即閃開，乙○○沒有拉好以致向後跌倒撞上後面的車子，
    伊並無將其推倒等語
二、惟查上開事實，業據告訴人乙○○於警訊對其如何與被告發生爭執之原因及其先
    遭被告將手腳拉離車內，再往後一推始摔倒以致撞上後方貨車而受傷之情節陳述
    甚明，於偵查、原審復為相同之指訴，核與證人即貨車司機蔡清水證稱：「我要
    上車的時候，看到他們二人在拉扯，我有看到被告拉告訴人的手，之後告訴人就
    跌倒撞到我的車子」、「我只有看到被告推告訴人而已」等語相符（詳原審卷第
    三十二頁、第三十三頁），復有診斷證明書一紙附卷可稽，足見被告上開辯解，
    顯係卸責之詞，不足採信。本件事證明確，被告犯行堪以認定。
三、查被告傷害人之身體，核其所為，係犯刑法第二百七十七條第一項之傷害罪。查
    被告為本件犯行時，已與告訴人填妥離婚協議書，並辦理離婚戶籍登記完畢等情
    ，業經被告與告訴人陳稱在卷，並有離婚協議書一紙附卷可稽，故告訴人為被告
    之前配偶，屬家庭暴力防治法第三條第一款之家庭成員，是被告上開所為，亦屬
    家庭暴力防治法第二條第二項之家庭暴力犯罪。原審審理結果，認被告罪證明確
    ，適用刑法第二百七十七條第一項、第四十一條第一項前段，罰金罰鍰提高標準
    條例第一條前段、第二條，並審酌被告素行、智識程度、生活狀況、告訴人所受
    傷害之程度，及其犯罪後仍飾詞狡辯，顯無悔意等一切情狀，量處拘役伍拾日，
    並諭知易科罰金以參佰元折算壹日，認事用法俱無不合，量刑亦稱妥適，被告上
    訴意旨否認犯罪，空言指摘原判決不當，並無可取，為無理由，應予駁回。
據上論斷，應依刑事訴訟法第三百六十八條判決如主文。
本案經檢察官劉得鉦到庭執行職務。
中    華    民    國      九十      年      十一      月     二十九     日
                                  臺灣高等法院臺南分院刑事第六庭
                                      審判長法官  楊    明    章
                                            法官  徐    宏    志
                                            法官  戴    勝    利
右正本證明與原本無異。
不得上訴。
                                      法院書記官  吳    銘    添
中    華    民    國      九十      年      十一      月     三十    日
附錄法條：
刑法第二百七十七條：傷害人之身體或健康者，處三年以下有期徒刑、拘役或一千元
                    以下罰金。
                    犯前項之罪因而致人於死者，處無期徒刑或七年以上有期徒刑
                    ，致重傷者，處三年以上十年以下有期徒刑。


司法院資訊處製作；財團法人民間司法改革基金會備份。
